【裁判字號】    97,訴,847
【裁判日期】    980323
【裁判案由】    毒品危害防制條例
【裁判全文】
臺灣桃園地方法院刑事判決               97年度訴字第847號
公  訴  人  臺灣桃園地方法院檢察署檢察官
被      告  乙○○
                    （現在臺灣桃園監獄執行中）
選任辯護人  彭國良律師
上列被告因違反毒品危害防制條例案件，經檢察官提起公訴（97
年度偵字第10566號），本院判決如下：
    主  文
乙○○販賣第二級毒品，處有期徒刑柒年陸月，販賣第二級毒品
安非他命所得新臺幣肆仟元，沒收，如全部或一部不能沒收時，
以其財產抵償之。又販賣第二級毒品，處有期徒刑柒年陸月，販
賣第二級毒品安非他命所得新臺幣貳仟元，沒收，如全部或一部
不能沒收時，以其財產抵償之。又販賣第二級毒品，處有期徒刑
柒年陸月，販賣第二級毒品安非他命所得新臺幣仟元，沒收，
如全部或一部不能沒收時，以其財產抵償之。又販賣第二級毒品
，處有期徒刑柒年陸月，販賣第二級毒品安非他命所得新臺幣貳
仟元，沒收，如全部或一部不能沒收時，以其財產抵償之。應執
行有期徒刑拾貳年陸月，販賣第二級毒品安非他命所得共新臺幣
壹萬壹仟元，沒收，如全部或一部不能沒收時，以其財產抵償之
。
    事  實
一、乙○○明知安非他命均係屬毒品危害防制條例第2 條第2 項
    第2 款所稱之毒品，不得持有、販賣，竟基於販賣第二級毒
    品安非他命之犯意，於下列時地，分別為下述行為：（一）
    民國97年3 月5 日上午9 時7 分許，丙○○以其所使用之
    0000000000號行動電話與乙○○所使用之0000000000號行動
    電話加以聯絡，雙方就交易價格與地點談妥後，在乙○○位
    於桃園縣平鎮市○○路206 號15樓之5 之住處附近，由乙○○以新臺幣（下同）4,000 元之對價，販賣1 公克之安非他
    命予丙○○（起訴書誤載為黃建富）。（二）97年3 月14
    日中午之不詳時間，在桃園縣中壢市○○路之B&Q 特力屋（
    特力翠豐股份有限公司）門口前，由乙○○以2,000 元之代
    價，販賣數量不詳之安非他命予戊○○。（三）97年3 月14
    日下午1 時10分許，甲○○以其所使用之0000000000號行動
    電話與乙○○所使用之0000000000號行動電話加以聯絡，雙
    方就交易價格與地點談妥後，在桃園縣桃園市○○路106 號
    之五金百貨店前，由乙○○以3,000 元之代價，販賣數量不
    詳之安非他命予甲○○。（四）97年3 月16日下午3 時45
    分許，丁○○以其所使用之0000000000號行動電話與乙○○
    所使用之00000000 00 號行動電話加以聯絡，雙方就交易價
    格與地點談妥後，在乙○○位於桃園縣平鎮市○○路206 號
    15樓之5 之住處樓下附近，由乙○○以2,000 元之代價，販
    賣數量不詳之安非他命予丁○○（起訴書誤載為黃建富）。
二、案經臺北縣政府警察局永和分局報請臺灣桃園地方法院檢察
    署檢察官偵查起訴暨移送併辦。
    理  由
壹、證據能力方面
一、按被告之自白，非出於強暴、脅迫、利誘、詐欺、疲勞訊問
    、違法羈押或其他不正之方法，且與事實相符者，得為證據
    。被告陳述其自白係出於不正之方法者，應先於其他事證而
    為調查。該自白如係經檢察官提出者，法院應命檢察官就自
    白之出於自由意志，指出證明之方法，刑事訴訟法第156條
    第1項、第3項分別定有明文。查被告於警詢中之自白，檢察
    官於準備程序中聲請本院先就被告警詢錄音帶為勘驗，經被
    告及辯護人同意後，本院勘驗被告警詢錄音帶之結果，警詢
    過程中，回答問題並無不安、恐懼之情況，且員警詢問時，
    語氣亦平和，無恐嚇、威脅、利誘之口吻，員警與被告之問
    答，係採一問一答之方式，而警詢錄音之內容亦與警詢筆錄
    相符（見本院審理卷第48頁至第59頁），證人即製作筆錄之
    員警張興華於本院審理時亦到庭結證其詢問被告之過程並無
    恐嚇、利誘被告之情事（見本院審理卷第113頁至第116頁）
    ，經查被告警詢之自白並無強暴、脅迫、利誘、詐欺、疲勞
    訊問、違法羈押或其他不正之方法。另被告之自白亦核與監
    聽譯文內容、證人丙○○、戊○○及甲○○於警詢、偵訊及
    本院審理時之證述相同，而與事實相符，依上開法條說明，
    被告於警詢之自白，具有證據能力。
二、按被告以外之人於偵查中向檢察官所為之陳述，除顯有不可
    信之情況者外，得為證據，刑事訴訟法第159 條之1 第2 項
    定有明文。經查，證人丙○○、戊○○、丁○○及甲○○於
    偵查中向檢察官所為之陳述，業經具結，且自筆錄內容觀之
    ，並無不正取供之情事，而無顯不可信之情況，依上開規定
    ，自有證據能力。
三、再按被告以外之人於審判外之言詞或書面陳述，除法律有規
    定者外，不得作為證據；又被告以外之人於審判外之陳述，
    雖不符合刑事訴訟法第159 條之1 至第159 條之4 之規定，
    而經當事人於審判程序同意作為證據，法院審酌該言詞陳述
    或書面陳述作成時之情況，認為適當者，亦得為證據，而當
    事人、代理人或辯護人於法院調查證據時，知有上開不得為
    證據之情形，而未於言詞辯論終結前聲明異議者，視為有前
    項之同意，刑事訴訟法第159 條第1 項及第159 條之5 分別
    定有明文。本件證人丙○○、戊○○、丁○○及甲○○於警
    詢中所為之陳述，雖為審判外之言詞陳述，然經本院於審判
    程序提示予被告及辯護人並告以要旨，均經被告及辯護人表
    示無意見，且未聲明異議，又本院審酌上開證人警詢筆錄之
    記載，並無不正取供之情事，且證人於警詢時並無具結之可
    能，故就該等審判外言詞陳述作成時之情況，應認為適當，
    依前揭法條意旨，得援為本案證據。
四、另按通訊監察錄音之譯文，僅屬依據監聽錄音結果予以翻譯
    之文字，固具文書證據之外觀，但實際上仍應認監聽所得之
    錄音帶或光碟，始屬調查犯罪所得之證物，此乃刑事訴訟法
    第165 條之1 第2 項所稱之證物，如其蒐證程序合法，並經
    合法調查，自具證據能力，故檢察官如提出通訊監察錄音之
    譯文為其證據方法，實乃以其監聽所得之錄音帶或光碟，為
    調查犯罪所得之證物，法院本應依刑事訴訟法第165 條之1
    所列之方法調查，以判斷該錄音帶或光碟是否與通訊監察錄
    音之譯文相符，而監聽錄音製作之譯文，雖通常為偵查犯罪
    機關單方面製作，然若被告或訴訟關係人對其真實性並無爭
    執，經法院於審判期日提示譯文供當事人辨認、表示意見並
    為辯論者，程序自屬適法（最高法院95年度臺上字第295 號
    、94年度台上字第4665號判決可資參照）。本件對於相關行
    動電話施以通訊監察，事前均經本院依法核發通訊監察書，
    此有本院通訊監察書、電話附表等件在卷可參（見臺灣桃園
    地方法院檢察署97年度偵字第10566 號偵查卷宗第111 至11
    2 頁），程序未見違法情事，又警方依監聽錄音所製作之監
    聽譯文，經本院提示予被告及辯護人，其等對於譯文之真實
    性並無爭執，依上開說明，本案卷內相關監聽譯文應有證據
    能力。
貳、事實認定方面
一、上揭事實業據被告於警詢及偵訊中自白不諱，核與證人丙○○、甲○○、丁○○及戊○○之證詞相符，並有卷附行動電
    話通訊監察譯文為證，堪認被告之自白與事證相符，被告於
    上揭時地分別販賣第二級毒品安非他命予丙○○、甲○○、
    丁○○及戊○○之事實，已堪認定。
二、被告雖於本院審理時復翻異前詞，辯稱伊不否認於上揭時地
    以上開價格販賣甲○○、戊○○、丁○○及丙○○安非他命
    ，然其所交付者係屬「冰糖」而非安非他命云云。經查：稽
    證人丙○○迭於警詢、偵訊及本院審理時證稱：伊於97年 3
    月5 日有跟被告購買安非他命，被告當時交付給伊的係安非
    他命並非冰糖，伊當天跟被告買安非他命1 公克4,000 元，
    伊買回去有施用，施用起來跟之前施用的感覺一樣，伊大約
    跟被告買5 至10次安非他命，被告都沒有將冰糖裝成安非他
    命賣伊等語（分別見臺灣桃園地方法院檢察署97年度偵字第
    10566 號偵查卷宗第10頁至第13頁、第62頁至第63頁、本院
    審理卷第104 頁至第107 頁）屬實；證人戊○○於警詢、偵
    訊及本院審理中亦證稱：97年3 月14日中午伊有跟被告購買
    2,000 元之安非他命，被告交給伊的係安非他命不是冰糖，
    伊回去以後有施用，施用的方式是用玻璃球燒烤吸食煙霧，
    施用的效果跟之前施用的經驗差不多，就是會精神亢奮睡不
    著等語（分別見臺灣桃園地方法院檢察署97年度偵字第1056
    6 號偵查卷宗第14頁至第16頁、第65頁至第66頁、本院審理
    卷第107 頁至第109 頁）明確；證人丁○○亦於警詢、偵訊
    及本院審理時證稱：伊要購買安非他命之前會先跟被告聯絡
    ，伊於97年3 月16日下午3 點45分伊有跟被告聯絡購買2,00
    0 元之安非他命，被告交給伊的係安非他命不是冰糖，伊回
    去以後有施用，伊買回去有施用，伊大約跟被告買7 至8 次
    安非他命，被告都沒有將冰糖裝成安非他命賣，伊施用的方
    式是用玻璃球燒烤吸食煙霧等語（分別見臺灣桃園地方法院
    檢察署97年度偵字第10566 號偵查卷宗第22頁至第24頁、第
    71頁至第72頁、本院審理卷第110 頁至第113 頁）明確；證
    人甲○○亦於警詢、偵訊及本院審理時證稱：伊有於97年 3
    月14日下午1 時10分在桃園縣桃園市○○路106 號之五金百
    貨店跟被告聯絡購買3,000 元之安非他命，被告交給伊的係
    安非他命，伊買回去有施用，伊大約跟被告買過2 至3 次安
    非他命，施用起來跟之前施用的感覺沒有差別等語（分別見
    臺灣桃園地方法院檢察署97年度偵字第10566 號偵查卷宗第
    18頁至第20頁、第68頁至第69頁、本院審理卷第145 頁至第
    149 頁）屬實，互核上開證人之證詞，均相符一致而無左異
    ，並就其等交易安非他命之數量、價格及地點等細節，亦證
    述綦詳，衡以其等與被告並無宿怨，丙○○、戊○○、丁○○及甲○○斷無甘冒誣告、偽證之重責而誣攀構陷被告之理
    ，丙○○、戊○○、丁○○及甲○○上揭證述，值堪信實。
    且依經驗法則及論理法則，安非他命係鹽酸麻黃素合成，施
    用後對人體之影響，將興奮中樞神經，具有亢奮、警覺及抑
    制食慾之作用，施用後將產生多話、頭痛、錯亂、高燒、血
    壓上升、盜汗、瞳孔放大、食慾喪失等症狀，其常見之施用
    方式為口服、注射或鼻吸或與菸草混合後抽吸。而冰糖係由
    砂糖高溫提煉，萃取單糖自然結晶，予以粉碎、烘乾、篩選
    製成，係民間一般常見之食品或食物添加物，味道偏甜，食
    用之效果可提供人體熱量。安非他命與冰糖兩者不僅成分不
    同，施用方式亦迥異，施用之效果更是天差地別，而依證人
    丙○○、戊○○、丁○○及甲○○之證述，其等向被告購買
    安非他命施用後，效果並無差別，且丙○○、戊○○、丁○○及甲○○等人並非第一次施用安非他命，若被告於上揭時
    地交付予丙○○、戊○○、丁○○及甲○○等人係冰糖而非
    安非他命，丙○○、戊○○、丁○○及甲○○豈有不知之理
    ？被告上開所辯，顯屬無稽，自不可採。綜上所述，本件事
    證明確，被告販賣第二級毒品安非他命犯行堪以認定。
、法律適用方面
    按安非他命為毒品危害防制條例第2 條第2 項第2 款所明定
    之第二級毒品。核被告乙○○所為係犯毒品危害防制條例第
    4 條第2 項之販賣第二級毒品罪。被告上揭持有安非他命之
    低度行為，為販賣第二級毒品之高度行為所吸收，不另論罪
    。被告所為四次販賣第二級毒品安非他命行為，犯意各別，
    行為互殊，應予分論併罰。爰審酌被告為圖賺取不法利益，
    竟以販賣第二級毒品安非他命之方式牟利，其販賣安非他命
    之行為，乃增加安非他命在社會流通之危險性，對於國民健
    康及社會秩序之危害甚鉅，又被告於警詢及偵訊中雖坦承有
    販賣第二級毒品安非他命之犯行，惟被告於本院審理時均飾
    詞否認有販賣第二級毒品安非他命之犯行，態度欠佳，及其
    販賣第二級毒品安非他命之數量等一切情狀，認公訴人求處
    被告應執行有期徒刑25年，稍屬過重，爰分別量處如主文所
    示之刑，並定其應執行刑。被告販賣第二級毒品安非他命4
    次（每次所得分別為4,000 元、2,000 元、3,000 元及2,00
    0 元）之所得共為11,000元，為被告本件犯罪所得之財物，
    應依毒品危害防制條例第19條第1 項規定宣告沒收，如全部
    或一部不能沒收時，以其財產抵償之，惟因其犯罪所得為金
    錢，故尚無同條項所定追徵其價額之問題，附此敘明。
據上論斷，應依刑事訴訟法第299 條第1 項前段，毒品危害防制
條例第4 條第2 項、第19條第1 項，刑法第11條前段、第51條第
5 款，判決如主文。
本案經檢察官翁偉玲到庭執行職務
中    華    民    國    98    年     3    月    23    日
                  刑事第七庭審判長法  官  蕭世昌
                                  法  官  連雅婷
                                  法  官  蔡羽玄
以上正本證明與原本無異。
如不服本判決，應於送達後10日內向本院提出上訴狀（應附繕本
），其未敘述上訴理由者，應於上訴期間屆滿後20日內，補提理
由書狀於本院，上訴於臺灣高等法院。
                                  書記官  陳玉芳
中    華    民    國    98    年    3     月    23    日
附錄論罪科刑法條：
毒品危害防制條例第4條
製造、運輸、販賣第一級毒品者，處死刑或無期徒刑；處無期徒
刑者，得併科新臺幣1 千萬元以下罰金。
製造、運輸、販賣第二級毒品者，處無期徒刑或7 年以上有期徒
刑，得併科新臺幣7 百萬元以下罰金。
製造、運輸、販賣第三級毒品者，處5 年以上有期徒刑，得併科
新臺幣5 百萬元以下罰金。
製造、運輸、販賣第四級毒品者，處3 年以上10年以下有期徒刑
，得併科新臺幣3 百萬元以下罰金。
製造、運輸、販賣專供製造或施用毒品之器具者，處1 年以上7
年以下有期徒刑，得併科新臺幣1 百萬元以下罰金。
前五項之未遂犯罰之。


司法院資訊處製作；財團法人民間司法改革基金會備份。
